【裁判字號】    88,自,1086
【裁判日期】    890202
【裁判案由】    詐欺
【裁判全文】
臺灣臺中地方法院刑事判決                        八十八年度自字第一八六號
    自  訴  人  甲○○
    被      告  乙○○○
右列被告因詐欺案件，經自訴人提起自訴，本院判決如左：
    主  文
本件自訴不受理。
    理  由
一、自訴意旨略以：被告乙○○○與其夫潘天助，於民國八十五年三月間前往自訴人
    住處，共同向自訴人借款及購買紙箱，當時被告已無還款能力，卻略以日後會還
    款等詞為詐術，致使自訴人陷於錯誤而交付財物，合計積欠新臺幣（下同）五十
    六萬元，一直拒不清償，自訴人本欲對其提出詐欺告訴，因被告一再苦苦哀求，
    自訴人方與被告於八十五年十一月一日簽訂和解書，內容要旨為被告應自同年十
    一月十日起每月支付一萬元分期付款，且如有一期未履行即視為全部到期，被告
    另簽立面額皆為一萬元之本票五十六張交付自訴人為擔保，詎被告虛與支付僅六
    期之一小部份款項後，即避不見面。因認被告涉犯詐欺罪嫌云云。
二、按不起訴處分已確定者，非有發現新事實新證據，或有刑事訴訟法第四百二十條
    第一項第一、二、四、五款所定得為再審原因之情形者，不得對於同一案件再行
    起訴，刑事訴訟法第二百六十條定有明文。又曾為不起訴處分，而違背第二百六
    十條之規定再行起訴者，應諭知不受理之判決。再案件曾經判決確定者，應諭知
    免訴之判決；前述判決並均得不經言詞辯論為之，刑事訴訟法第三百零三條第四
    款、第三百零二條、第三百零七條分別定有明文。
三、查本件自訴人甲○○前曾向臺灣臺中地方法院檢察署檢察官告訴被告乙○○○及
    其夫潘天助涉犯共同詐欺罪嫌，並經該署檢察官於八十五年十一月二日以八十五
    年度偵字第一九二九六號為不起訴處分確定，有該不起訴處分書一份附卷可稽。
    是自訴人於八十八年九月二十日就同一案件，向本院重行起訴，就自訴被告乙○
    ○○詐欺罪嫌部分，自訴人雖主張被告嗣後未依當時之和解契約履行等情，然前
    述不起訴處分書就被告是否涉犯詐欺罪嫌，已由自訴人當初係知悉被告經濟能力
    有風險，且被告前曾向自訴人借款而得清償等情，詳為認定自訴人指訴被告詐欺
    之罪嫌不足，縱使被告被告事後未依和解契約繼續清償欠款，要屬被告未依契約
    履行之民事問題，核與向自訴人借款或購物之初是否基於詐欺犯意、有何施用詐
    術之行為等事證無涉，難謂此即足為被告初始有詐欺行為之新事實或新證據。此
    外，自訴人復未能提出其他新事實新證據，或有何前開刑事訴訟法第四百二十條
    第一項第一、二、四、五款所定得為再審原因之情形，依照上開說明，本件爰不
    經言詞辯論，諭知自訴不受理。
據上論斷，應依刑事訴訟法第三百四十三條、第三百零三條第四款、第三百零七條，
判決如主文。
中      華      民      國    八十九    年      二      月      二      日
                                      臺灣臺中地方法院刑事第一庭
                                          法  官  林  麗  真
右正本證明與原本無異。
如不服本判決，應於判決送達後十日內向本院提出上訴狀，上訴於臺灣高等法院臺中
分院( 須附繕本 )。
                                          書記官
中    華    民    國      八十九      年       二      月      三      日


司法院資訊處製作；財團法人民間司法改革基金會備份。
